test/src/gt-desc-yamls/noun-even_gt-desc.ana.yaml
  Noun - davviluondu: # LUONDU
    davviluondu+N+Cmp/SgGen+Cmp/SplitR: davviluonddu-
    davviluondu+N+Sg+Nom: davviluondu
    davviluondu+N+Sg+Gen: davviluonddu
    davviluondu+N+Sg+Gen+PxDu1: davvilundome
    davviluondu+N+Sg+Ill: davvilundui
    davviluondu+N+Err/Orth+Sg+Ill: davviluondui
    davviluondu+N+Sg+Com+PxSg1: davviluondduinan
    davviluondu+N+Sg+Com+PxSg1+Err/Orth: davviluondduinam
    davviluondu+N+Pl+Com+PxDu1: davviluondduideameguin
    davviluondu+N+Pl+Com+Err/Orth+PxDu1: davviluondduineameguin

  Noun - ruoktu: # RUOKTU
    ruoktu+N+Cmp/SgGen+Cmp/SplitR: [ruovttu-, ruovtto-]
    ruoktu+N+Sg+Nom: ruoktu
    ruoktu+N+Sg+Gen: [ruovttu, ruovtto]
    ruoktu+N+Sg+Gen+PxDu1: ruktome
    ruoktu+N+Sg+Ill: ruktui
    ruoktu+N+Err/Orth+Sg+Ill: ruoktui
    ruoktu+N+Sg+Com+PxSg1: ruovttuinan
    ruoktu+N+Sg+Com+PxSg1+Err/Orth: ruovttuinam
    ruoktu+N+Pl+Com+PxDu1: ruovttuideameguin
    ruoktu+N+Pl+Com+Err/Orth+PxDu1: ruovttuineameguin
    
  Noun - stivremánni: # MANNI
    stivremánni+N+G3+Cmp/SgNom+Cmp/SplitR: [stivremánni-, stivremánne-]
    stivremánni+N+G3+Sg+Nom: stivremánni
    stivremánni+N+G3+Sg+Gen: stivremánni
    stivremánni+N+G3+Sg+Gen+Allegro: stivremánne
    stivremánni+N+G3+Sg+Gen+PxDu1: stivremánnáme
    stivremánni+N+G3+Sg+Ill: [stivremánnii, stivremánnái]
    stivremánni+N+G3+Sg+Com+PxSg1: stivremánniinan
    stivremánni+N+G3+Sg+Com+PxSg1+Err/Orth: stivremánniinam
    stivremánni+N+G3+Err/Orth+Sg+Com+PxSg1+Err/Orth: stivremánniinam
    stivremánni+N+G3+Pl+Com+PxDu1: stivremánniideameguin
    stivremánni+N+G3+Pl+Com+Err/Orth+PxDu1: stivremánniineameguin
    stivremánni+N+G3+Err/Orth+Pl+Com+Err/Orth+PxDu1: stivremánniineameguin
    stivremánni+N+G3+Der/Dimin+N+Sg+Com: stivremánnážiin
    stivremánni+N+G3+Der/Dimin+N+Sg+Com+Err/Orth: stivremánnážiinna
    stivremánni+N+G3+Der/Car+A+Sg+Nom: stivremánniheapme
    stivremánni+N+G3+Der/Car+A+Sg+Nom+Err/Orth: [stivremánnihin, stivremánniheapmi]


  Noun - infrastruktuvra: # STRUKTUR
    infrastruktuvra+N+Cmp/SgNom+Cmp/SplitR: infrastruktur-
    infrastruktuvra+N+Cmp/SgNom+Err/Orth+Cmp/SplitR: infrastruktuvra-
    infrastruktuvra+N+Sg+Nom: infrastruktuvra
    infrastruktuvra+N+Sg+Gen: infrastruktuvrra
    infrastruktuvra+N+Sg+Gen+PxDu1: infrastruktuvrame
    infrastruktuvra+N+Sg+Ill: infrastruktuvrii
    infrastruktuvra+N+Sg+Com+PxSg1: infrastruktuvrrainan
    infrastruktuvra+N+Err/Orth+Sg+Com+PxSg1: infrastruktuvrrainan
    infrastruktuvra+N+Err/Orth+Sg+Com+PxSg1+Err/Orth: infrastruktuvrrainam
    infrastruktuvra+N+Sg+Com+PxSg1+Err/Orth: infrastruktuvrrainam
    infrastruktuvra+N+Pl+Com+PxDu1: infrastruktuvrraideameguin
    infrastruktuvra+N+Err/Orth+Pl+Com+PxDu1: infrastruktuvrraideameguin
    infrastruktuvra+N+Err/Orth+Pl+Com+Err/Orth+PxDu1: infrastruktuvrraineameguin
    infrastruktuvra+N+Pl+Com+Err/Orth+PxDu1: infrastruktuvrraineameguin
    infrastruktuvra+N+Der/Dimin+N+Sg+Com: infrastruktuvrražiin
    infrastruktuvra+N+Der/Dimin+N+Sg+Com+Err/Orth: infrastruktuvrražiinna
    infrastruktuvra+N+Der/lasj+A+Ess: infrastruktuvrralažžan
    infrastruktuvra+N+Der/Car+A+Sg+Nom: infrastruktuvrraheapme
    infrastruktuvra+N+Der/Car+A+Sg+Nom+Err/Orth: [infrastruktuvrrahin, infrastruktuvrraheapmi]

  Noun - kultuvra: # KULTUR
    kultuvra+N+Cmp/SgNom+Cmp/SplitR: [kultur-, kulttor-]
    kultuvra+N+Cmp/SgNom+Err/Orth+Cmp/SplitR: kultuvra-
    kultuvra+N+Sg+Nom: kultuvra
    kultuvra+N+Sg+Gen: kultuvrra
    kultuvra+N+Sg+Gen+PxDu1: kultuvrame
    kultuvra+N+Sg+Ill: kultuvrii
    kultuvra+N+Err/Orth+Sg+Ill: kultuvrai
    kultuvra+N+Sg+Com+PxSg1: kultuvrrainan
    kultuvra+N+Err/Orth+Sg+Com+PxSg1: kultuvrrainan
    kultuvra+N+Err/Orth+Sg+Com+PxSg1+Err/Orth: kultuvrrainam
    kultuvra+N+Sg+Com+PxSg1+Err/Orth: kultuvrrainam
    kultuvra+N+Pl+Com+PxDu1: kultuvrraideameguin
    kultuvra+N+Err/Orth+Pl+Com+PxDu1: kultuvrraideameguin
    kultuvra+N+Err/Orth+Pl+Com+Err/Orth+PxDu1: kultuvrraineameguin
    kultuvra+N+Pl+Com+Err/Orth+PxDu1: kultuvrraineameguin
    kultuvra+N+Der/Dimin+N+Sg+Com: kultuvrražiin
    kultuvra+N+Der/Dimin+N+Sg+Com+Err/Orth: kultuvrražiinna
    kultuvra+N+Der/lasj+A+Ess: kultuvrralažžan
    kultuvra+N+Der/Car+A+Sg+Nom: kultuvrraheapme
    kultuvra+N+Der/Car+A+Sg+Nom+Err/Orth: [kultuvrrahin, kultuvrraheapmi]

  Noun - mašiidna: # MAŠIIDNA
    mašiidna+N+Cmp/SgNom+Cmp/SplitR: [mášen-, mášin-, mašiidna-]
    mašiidna+N+Cmp/SgNom+Err/Orth+Cmp/SplitR: [mašen-, mášiidna-] 
    mašiidna+N+Sg+Nom: mašiidna
    mašiidna+N+Sg+Nom+Err/Orth: mášiidna
    mašiidna+N+Sg+Gen: mašiinna
    mašiidna+N+Err/Orth+Sg+Gen: mášiinna
    mašiidna+N+Err/Orth+Sg+Gen+Allegro: mášiinna
    mašiidna+N+Sg+Gen+PxDu1: mašiidname
    mašiidna+N+Err/Orth+Sg+Gen+PxDu1: mášiidname
    mašiidna+N+Sg+Ill: mašiidnii
    mašiidna+N+Err/Orth+Sg+Ill: mášiidnii
    mašiidna+N+Sg+Com+PxSg1: mašiinnainan
    mašiidna+N+Err/Orth+Sg+Com+PxSg1: mašiinnainan
    mašiidna+N+Err/Orth+Sg+Com+PxSg1+Err/Orth: [mašiinnainam, mášiinnainam]
    mašiidna+N+Sg+Com+PxSg1+Err/Orth: mašiinnainam
    mašiidna+N+Err/Orth+Err/Orth+Sg+Com+PxSg1+Err/Orth: mášiinnainam
    mašiidna+N+Pl+Com+PxDu1: mašiinnaideameguin
    mašiidna+N+Err/Orth+Pl+Com+PxDu1: [mašiinnaideameguin, mášiinnaideameguin]
    mašiidna+N+Err/Orth+Pl+Com+Err/Orth+PxDu1: [mašiinnaineameguin, mášiinnaineameguin]
    mašiidna+N+Err/Orth+Err/Orth+Pl+Com+Err/Orth+PxDu1: mášiinnaineameguin
    mašiidna+N+Err/Orth+Err/Orth+Pl+Com+PxDu1: mášiinnaideameguin
    mašiidna+N+Pl+Com+Err/Orth+PxDu1: mašiinnaineameguin
    mašiidna+N+Der/Dimin+N+Sg+Com: mašiinnažiin
    mašiidna+N+Der/Dimin+N+Sg+Com+Err/Orth: mašiinnažiinna
    mašiidna+N+Err/Orth+Der/Dimin+N+Sg+Com+Err/Orth: mášiinnažiinna
    mašiidna+N+Err/Orth+Der/Dimin+N+Sg+Com: mášiinnažiin
    mašiidna+N+Der/Car+A+Sg+Nom: mašiinnaheapme
    mašiidna+N+Der/Car+A+Sg+Nom+Err/Orth: [mašiinnahin, mašiinnaheapmi]
    mašiidna+N+Err/Orth+Der/Car+A+Sg+Nom: mášiinnaheapme
    mašiidna+N+Err/Orth+Der/Car+A+Sg+Nom+Err/Orth: [mášiinnaheapmi, mášiinnahin, mášiinnaheapmi]

  Noun - bensiidna: # BENSIN
    bensiidna+N+Cmp/SgNom+Cmp/SplitR: [bensen-, bensin-, bensiidna-]
    bensiidna+N+Sg+Nom: bensiidna
    bensiidna+N+Sg+Gen: bensiinna
    bensiidna+N+Sg+Gen+PxDu1: bensiidname
    bensiidna+N+Sg+Ill: bensiidnii
    bensiidna+N+Sg+Com+PxSg1: bensiinnainan
    bensiidna+N+Err/Orth+Sg+Com+PxSg1: bensiinnainan
    bensiidna+N+Err/Orth+Sg+Com+PxSg1+Err/Orth: [bensiinnainam, bensiinnainam]
    bensiidna+N+Sg+Com+PxSg1+Err/Orth: bensiinnainam
    bensiidna+N+Pl+Com+PxDu1: bensiinnaideameguin
    bensiidna+N+Err/Orth+Pl+Com+PxDu1: [bensiinnaideameguin, bensiinnaideameguin]
    bensiidna+N+Err/Orth+Pl+Com+Err/Orth+PxDu1: [bensiinnaineameguin, bensiinnaineameguin]
    bensiidna+N+Pl+Com+Err/Orth+PxDu1: bensiinnaineameguin
    bensiidna+N+Der/Dimin+N+Sg+Com: bensiinnažiin
    bensiidna+N+Der/Dimin+N+Sg+Com+Err/Orth: bensiinnažiinna
    bensiidna+N+Der/Car+A+Sg+Nom: bensiinnaheapme
    bensiidna+N+Der/Car+A+Sg+Nom+Err/Orth: [bensiinnahin, bensiinnaheapmi]

  Noun - insuliidna: # ADRENALIN
    insuliidna+N+Cmp/SgNom+Cmp/SplitR: [insuliidna-, insulin-]
    insuliidna+N+Sg+Nom: insuliidna
    insuliidna+N+Sg+Gen: insuliinna
    insuliidna+N+Sg+Gen+PxDu1: insuliidname
    insuliidna+N+Sg+Ill: insuliidnii
    insuliidna+N+Sg+Com+PxSg1: insuliinnainan
    insuliidna+N+Err/Orth+Sg+Com+PxSg1: insuliinnainan
    insuliidna+N+Err/Orth+Sg+Com+PxSg1+Err/Orth: insuliinnainam
    insuliidna+N+Sg+Com+PxSg1+Err/Orth: insuliinnainam
    insuliidna+N+Pl+Com+PxDu1: insuliinnaideameguin
    insuliidna+N+Err/Orth+Pl+Com+PxDu1: insuliinnaideameguin
    insuliidna+N+Err/Orth+Pl+Com+Err/Orth+PxDu1: insuliinnaineameguin
    insuliidna+N+Pl+Com+Err/Orth+PxDu1: insuliinnaineameguin
    insuliidna+N+Der/Dimin+N+Sg+Com: insuliinnažiin
    insuliidna+N+Der/Dimin+N+Sg+Com+Err/Orth: insuliinnažiinna
    insuliidna+N+Der/lasj+A+Ess: insuliinnalažžan
    insuliidna+N+Der/Car+A+Sg+Nom: insuliinnaheapme
    insuliidna+N+Der/Car+A+Sg+Nom+Err/Orth: [insuliinnahin, insuliinnaheapmi]

  Noun - deskripšuvdna: # TELEFON
    deskripšuvdna+N+Cmp/SgNom+Cmp/SplitR: [deskripšuvdna-, deskripšun-]
    deskripšuvdna+N+Sg+Nom: deskripšuvdna
    deskripšuvdna+N+Sg+Gen: deskripšuvnna
    deskripšuvdna+N+Sg+Gen+PxDu1: deskripšuvdname
    deskripšuvdna+N+Sg+Ill: deskripšuvdnii
    deskripšuvdna+N+Sg+Com+PxSg1: deskripšuvnnainan
    deskripšuvdna+N+Err/Orth+Sg+Com+PxSg1: deskripšuvnnainan
    deskripšuvdna+N+Err/Orth+Sg+Com+PxSg1+Err/Orth: deskripšuvnnainam
    deskripšuvdna+N+Sg+Com+PxSg1+Err/Orth: deskripšuvnnainam
    deskripšuvdna+N+Pl+Com+PxDu1: deskripšuvnnaideameguin
    deskripšuvdna+N+Err/Orth+Pl+Com+PxDu1: deskripšuvnnaideameguin
    deskripšuvdna+N+Err/Orth+Pl+Com+Err/Orth+PxDu1: deskripšuvnnaineameguin
    deskripšuvdna+N+Pl+Com+Err/Orth+PxDu1: deskripšuvnnaineameguin
    deskripšuvdna+N+Der/Dimin+N+Sg+Com: deskripšuvnnažiin
    deskripšuvdna+N+Der/Dimin+N+Sg+Com+Err/Orth: deskripšuvnnažiinna
    deskripšuvdna+N+Der/lasj+A+Ess: deskripšuvnnalažžan
    deskripšuvdna+N+Der/Car+A+Sg+Nom: deskripšuvnnaheapme
    deskripšuvdna+N+Der/Car+A+Sg+Nom+Err/Orth: [deskripšuvnnahin, deskripšuvnnaheapmi]

  Noun - potentiála: # SOSIAL
    potentiála+N+Cmp/SgNom+Cmp/SplitR: potentiála-
    potentiála+N+Cmp/SgNom+Err/Orth+Cmp/SplitR: potentiál-
    potentiála+N+Sg+Nom: potentiála
    potentiála+N+Sg+Gen: potentiála
    potentiála+N+Sg+Gen+PxDu1: potentiálame
    potentiála+N+Sg+Ill: potentiálii
    potentiála+N+Sg+Com+PxSg1: potentiálainan
    potentiála+N+Err/Orth+Sg+Com+PxSg1: potentiálainan
    potentiála+N+Err/Orth+Sg+Com+PxSg1+Err/Orth: potentiálainam
    potentiála+N+Sg+Com+PxSg1+Err/Orth: potentiálainam
    potentiála+N+Pl+Com+PxDu1: potentiálaideameguin
    potentiála+N+Err/Orth+Pl+Com+PxDu1: potentiálaideameguin
    potentiála+N+Err/Orth+Pl+Com+Err/Orth+PxDu1: potentiálaineameguin
    potentiála+N+Pl+Com+Err/Orth+PxDu1: potentiálaineameguin
    potentiála+N+Der/Dimin+N+Sg+Com: potentiálažiin
    potentiála+N+Der/Dimin+N+Sg+Com+Err/Orth: potentiálažiinna
    potentiála+N+Der/lasj+A+Ess: potentiálalažžan
    potentiála+N+Der/Car+A+Sg+Nom: potentiálaheapme
    potentiála+N+Der/Car+A+Sg+Nom+Err/Orth: [potentiálahin, potentiálaheapmi]

  Noun - doallovuoigatvuođalaš: # JOHTOLAT
    doallovuoigatvuođalaš+N+Cmp/SgNom+Cmp/SplitR: doallovuoigatvuođalaš-
    doallovuoigatvuođalaš+N+Sg+Nom: doallovuoigatvuođalaš
    doallovuoigatvuođalaš+N+Sg+Gen: doallovuoigatvuođalačča
    doallovuoigatvuođalaš+N+Sg+Ill: doallovuoigatvuođalažžii
    doallovuoigatvuođalaš+N+Sg+Com+PxSg1: doallovuoigatvuođalaččainan
    doallovuoigatvuođalaš+N+Err/Orth+Sg+Com+PxSg1: doallovuoigatvuođalaččainan
    doallovuoigatvuođalaš+N+Err/Orth+Sg+Com+PxSg1+Err/Orth: doallovuoigatvuođalaččainam
    doallovuoigatvuođalaš+N+Sg+Com+PxSg1+Err/Orth: doallovuoigatvuođalaččainam
    doallovuoigatvuođalaš+N+Pl+Com+PxDu1: doallovuoigatvuođalaččaideameguin
    doallovuoigatvuođalaš+N+Err/Orth+Pl+Com+PxDu1: doallovuoigatvuođalaččaideameguin
    doallovuoigatvuođalaš+N+Err/Orth+Pl+Com+Err/Orth+PxDu1: doallovuoigatvuođalaččaineameguin
    doallovuoigatvuođalaš+N+Pl+Com+Err/Orth+PxDu1: doallovuoigatvuođalaččaineameguin
    doallovuoigatvuođalaš+N+Der/Dimin+N+Sg+Com: doallovuoigatvuođalaččažiin
    doallovuoigatvuođalaš+N+Der/Dimin+N+Sg+Com+Err/Orth: doallovuoigatvuođalaččažiinna

  Noun - oamastanovdáneapmi: # EAPMI
    oamastanovdáneapmi+N+Cmp/SgNom+Cmp/SplitR: oamastanovdánan-
    oamastanovdáneapmi+N+Sg+Nom: oamastanovdáneapmi
    oamastanovdáneapmi+N+Sg+Nom+Err/Orth: oamastanovdáneapme
    oamastanovdáneapmi+N+Sg+Gen: oamastanovdáneami
    oamastanovdáneapmi+N+Sg+Gen+Allegro: oamastanovdáneame
    oamastanovdáneapmi+N+Sg+Gen+PxDu1: oamastanovdáneapmáme
    oamastanovdáneapmi+N+Sg+Ill: oamastanovdáneapmái
    oamastanovdáneapmi+N+Err/Orth+Sg+Ill: oamastanovdáneapmii
    oamastanovdáneapmi+N+Sg+Com+PxSg1: oamastanovdánemiinan
    oamastanovdáneapmi+N+Sg+Com+PxSg1+Err/Orth: oamastanovdánemiinam
